# 请教陈版关于分部报告

提问人：相宜xlm 时间：2020-04-24 09:33:17
请教陈版，在分部划分中，被审计单位主要分投资分部和实业（磨具磨料）分部，由于被审计单位的一家联营企业经营范围也属于磨具磨料，因此被审计单位将对联营企业划分为磨具磨料分部，我们认为不合适，对于分部的划分，应完全属于被审计单位的组成部分，被审计单位对联营企业不控制，应将其划分为投资单位所属的投资分部，请问陈版是否合适？

回答人：chenyiwei
根据《企业会计准则解释第 3 号》第八条，“企业应当以内部组织结构、管理要求、内部报告制度为依据确定经营分部，以经营分部为基础确定报告分部，并按下列规定披露分部信息”。因此，该项联营企业投资的分类，取决于被审计单位对该项投资的管理模式，是以资本运作目的来持有并相应管理，还是以获取业务合作、协同效应为目的进行管理，对其日常财务和经营活动是否有较大程度参与、该联营企业的业务与本企业的协同程度等等。